<!DOCTYPE html PUBLIC "-//W3C//DTD XHTML 1.0 Transitional//EN" "http://www.w3.org/TR/xhtml1/DTD/xhtml1-transitional.dtd">
<html xmlns="http://www.w3.org/1999/xhtml">
<head>
	<meta http-equiv="Content-Type" content="text/html; charset=iso-8859-1" />
	<title>Ymmärrä suomea</title>
	<style type="text/css" media="all">@import "css/styles.css";</style>
	<script type="text/javascript" src="swfobject.js"></script>
</head>
<body class="font-medium">
	<div id="main-wrapper">
		<div id="topbar"></div>
		<div id="main-menu">
			<table cellspacing="0" cellpadding="0" border="0" class="add-links"><tr>
				<td class="item"><img class="raquo" src="i/raquo.gif" alt="" height="7" width="4" /><a href="/ymmarra/index.php?moduli=sanakirja">Sanakirja</a></td>
				<td class="item"><img class="raquo" src="i/raquo.gif" alt="" height="7" width="4" /><a href="/ymmarra/index.php?moduli=verbit">Verbiluettelo</a></td>
				<td class="item"><img class="raquo" src="i/raquo.gif" alt="" height="7" width="4" /><a href="/ymmarra/index.php?moduli=kielioppi">Kielioppi</a></td>
			</tr></table>
			<table cellspacing="0" cellpadding="0" border="0"><tr>
				<td class="item"><img class="raquo" src="i/raquo.gif" alt="" height="7" width="4" /><a href="/ymmarra/index.php">Etusivu</a></td>
				<td class="item"><img class="raquo" src="i/raquo.gif" alt="" height="7" width="4" /><a href="/ymmarra/index.php?moduli=tekstit">Lukutekstit</a></td>
			</tr></table>
		</div>
		<div id="content">
			<table cellspacing="0" cellpadding="0" border="0" id="content-wrapper"><tr>
				<td>
					<div id="left-menu">
												<div class="header-verb"><span>Verbit</span></div>
						<div class="menu">
								<div class="init"><a href="/ymmarra/index.php?moduli=verbit&kirjain=a">A</a></div>
								<div class="init"><a href="/ymmarra/index.php?moduli=verbit&kirjain=e">E</a></div>
								<div class="init"><a href="/ymmarra/index.php?moduli=verbit&kirjain=h">H</a></div>
								<div class="init"><a href="/ymmarra/index.php?moduli=verbit&kirjain=i">I</a></div>
								<div class="init"><a href="/ymmarra/index.php?moduli=verbit&kirjain=j">J</a></div>
								<div class="init"><a href="/ymmarra/index.php?moduli=verbit&kirjain=k">K</a></div>
								<div class="init"><a href="/ymmarra/index.php?moduli=verbit&kirjain=l">L</a></div>
								<div class="init"><a href="/ymmarra/index.php?moduli=verbit&kirjain=m">M</a></div>
								<div class="init"><a href="/ymmarra/index.php?moduli=verbit&kirjain=n">N</a></div>
								<div class="init"><a href="/ymmarra/index.php?moduli=verbit&kirjain=o">O</a></div>
								<div class="init"><a href="/ymmarra/index.php?moduli=verbit&kirjain=p">P</a></div>
								<div class="init"><a href="/ymmarra/index.php?moduli=verbit&kirjain=r">R</a></div>
								<div class="init"><a href="/ymmarra/index.php?moduli=verbit&kirjain=s">S</a></div>
								<div class="init"><a href="/ymmarra/index.php?moduli=verbit&kirjain=t">T</a></div>
								<div class="init"><a href="/ymmarra/index.php?moduli=verbit&kirjain=u">U</a></div>
								<div class="init"><a href="/ymmarra/index.php?moduli=verbit&kirjain=v">V</a></div>
								<div class="init"><a href="/ymmarra/index.php?moduli=verbit&kirjain=y">Y</a></div>
								<div class="init"><a href="/ymmarra/index.php?moduli=verbit&kirjain=Ä">Ä</a></div>
						</div>					</div>
				</td>
				<td>
					<div id="main-content">
						<div id="path">
							<a href=".">Etusivu</a> &gt; <a href="/ymmarra/index.php?moduli=verbit&kirjain=S">S</a>						</div>
													<h1>SOVITTAA</h1>
						<table cellspacing="0" cellpadding="0" border="0">
							<tr>
								<td colspan="2" style="padding-bottom:10px;"><strong>Aktiivin indikatiivi</strong></td>
							</tr>
							<tr>
								<td><pre>PREESENS                   
minä      sovitan          
sinä      sovitat          
hän       sovittaa         
me        sovitamme        
te        sovitatte        
he        sovittavat       

PASSIIVI
          sovitetaan       

IMPERFEKTI                 
         sovitin           
         sovitit           
         sovitti           
         sovitimme         
         sovititte         
         sovittivat        

PASSIIVI
         sovitettiin       

PERFEKTI
olen     sovittanut        
olet     sovittanut        
on       sovittanut        
olemme   sovittaneet       
olette   sovittaneet       
ovat     sovittaneet       

PASSIIVI
on       sovitettu         

PLUSKVAMPERFEKTI
olin     sovittanut        
olit     sovittanut        
oli      sovittanut        
olimme   sovittaneet       
olitte   sovittaneet       
olivat   sovittaneet       

PASSIIVI
oli      sovitettu         
</pre></td>
								<td>&nbsp;&nbsp;&nbsp;</td>
								<td><pre>   KIELTOMUOTO
   en        sovita
   et        sovita
   ei        sovita
   emme      sovita
   ette      sovita
   eivät     sovita 


   ei        soviteta

   
     en        sovittanut
     et        sovittanut
     ei        sovittanut
     emme      sovittaneet
     ette      sovittaneet
     eivät     sovittaneet


     ei        sovitettu


      en      ole sovittanut
      et      ole sovittanut
      ei      ole sovittanut
      emme    ole sovittaneet
      ette    ole sovittaneet
      eivät   ole sovittaneet


      ei      ole sovitettu


      en    ollut  sovittanut
      et    ollut  sovittanut
      ei    ollut  sovittanut
      emme  olleet sovittaneet
      ette  olleet sovittaneet
      eivät olleet sovittaneet


      ei    ollut  sovitettu
</pre></td>
							</tr>
						</table>
						<table cellspacing="0" cellpadding="0" border="0">
							<tr>
								<td colspan="2" style="padding-bottom:10px;"><strong>Aktiivin konditionaali</strong></td>
							</tr>
							<tr>
								<td><pre>PREESENS
minä     sovittaisin       
sinä     sovittaisit       
hän      sovittaisi        
me       sovittaisimme     
te       sovittaisitte     
he       sovittaisivat     

PASSIIVI
         sovitettaisiin    

PERFEKTI
olisin   sovittanut        
olisit   sovittanut        
olisi    sovittanut        
olisimme sovittaneet       
olisitte sovittaneet       
olisivat sovittaneet       

PASSIIVI
olisi    sovitettu         
</pre></td>
								<td>&nbsp;&nbsp;&nbsp;</td>
								<td><pre> 
       en          sovittaisi
       et          sovittaisi
       ei          sovittaisi
       emme        sovittaisi
       ette        sovittaisi
       eivät       sovittaisi


       ei          sovitettaisi


      en olisi    sovittanut
      et olisi    sovittanut
      ei olisi    sovittanut
      emme olisi  sovittaneet
      ette olisi  sovittaneet
      eivät olisi sovittaneet


      ei olisi    sovitettu
</pre></td>
							</tr>
						</table>
						<table cellspacing="0" cellpadding="0" border="0">
							<tr>
								<td colspan="2" style="padding-bottom:10px;"><strong>Aktiivin potentiaali</strong></td>
							</tr>
							<tr>
								<td><pre>PREESENS
minä     sovittanen        
sinä     sovittanet        
hän      sovittanee        
me       sovittanemme      
te       sovittanette      
he       sovittanevat      

PASSIIVI
         sovitettaneen     

PERFEKTI
lienen   sovittanut        
lienet   sovittanut        
lienee   sovittanut        
lienemme sovittaneet       
lienette sovittaneet       
lienevät sovittaneet       

PASSIIVI
lienee   sovitettu         
</pre></td>
								<td>&nbsp;&nbsp;&nbsp;</td>
								<td><pre> 
      en          sovittane
      et          sovittane
      ei          sovittane
      emme        sovittane
      ette        sovittane
      eivät       sovittane


      ei          sovitettane


      en    liene sovittanut
      et    liene sovittanut
      ei    liene sovittanut
      emme  liene sovittaneet
      ette  liene sovittaneet
      eivät liene sovittaneet


      ei    liene sovitettu
</pre></td>
							</tr>
						</table>
						<table cellspacing="0" cellpadding="0" border="0">
							<tr>
								<td colspan="2" style="padding-bottom:10px;"><strong>Aktiivin imperatiivi</strong></td>
							</tr>
							<tr>
								<td><pre>PREESENS

(sinä)   sovita            
(hän)    sovittakoon       
(me)     sovittakaamme     
(te)     sovittakaa        
(he)     sovittakoot       

PASSIIVI
         sovitettakoon     

PERFEKTI

ole      sovittanut        
olkoon   sovittanut        
olkaamme sovittaneet       
olkaa    sovittaneet       
olkoot   sovittaneet       

PASSIIVI

olkoon   sovitettu         
</pre></td>
								<td>&nbsp;&nbsp;&nbsp;</td>
								<td><pre> 

      älä         sovita
      älköön      sovittako
      älkäämme    sovittako
      älkää       sovittako
      älkööt      sovittako


      älköön      sovitettako



      älä ole       sovittanut
      älköön olko   sovittanut
      älkäämme olko sovittaneet
      älkää olko    sovittaneet
      älkööt olko   sovittaneet



      älköön olko   sovitettu
</pre></td>
							</tr>
						</table>
						<table cellspacing="0" cellpadding="0" border="0">
							<tr>
								<td colspan="2" style="padding-bottom:10px;"><strong>Verbin nominaalimuodot</strong></td>
							</tr>
							<tr>
								<td><pre>I INFINITIIVI              

Lyhyempi muoto:            
         sovittaa          

Pitempi muoto:             
         sovittaakseni     
         sovittaaksesi
         sovittaakseen
         sovittaaksemme
         sovittaaksenne
         sovittaakseen

III  INFINITIIVI           

inessiivi    sovittamassa  
elatiivi     sovittamasta  
illatiivi    sovittamaan   
adessiivi    sovittamalla
abessiivi    sovittamatta  
instruktiivi sovittaman    
                           
Passiivi
instruktiivi sovitettaman  
                           
                           
</pre></td>
								<td>&nbsp;&nbsp;&nbsp;</td>
								<td><pre>   II INFINITIIVI

   inessiivi    sovittaessa
   instruktiivi sovittaen

   Passiivi
   inessiivi    sovitettaessa






   IV INFINITIIVI

   nominatiivi  sovittaminen
   partitiivi   sovittamista
     

   I PARTISIIPPI
   aktiivi      sovittava
   passiivi     sovitettava

   II PARTISIIPPI
   aktiivi      sovittanut
   passiivi     sovitettu
</pre></td>
							</tr>
						</table>

					</div>
				</td>
			</tr></table>		</div>
		<div id="footer"><a href="http://www.oph.fi/"><img src="i/oph_logo_ymmarrasuomea.gif" width="157" height="35" alt="OPH" /></a></div>
	</div>
</body>
</html>
